# 求助陈版主出售部分联营公司股权后变为可供出售金融资产的处理

提问人：qfl328 时间：2016-01-22 16:33:07
求助陈版，公司A持有公司B（非上市）30%的股权，处置了25%，剩余5%。剩余部分按照新准则应该转入可供出售金融资产。对于剩余部分，该如何确认初始成本和如何进行后续计量呢？我理解是对于剩余部分，有点像把长投全卖了 再把回来的剩余部分 初始购入按照公允价值确认，后续计量时因为是三无（无活跃市场报价，无重大影响） 就用成本法计量。 另外如果按公允价值入账，那公允和原账面的差是计入投资收益还是资本公积呢{uch24}

回答人：chenyiwei
基本上可以这样理解。多数情况下可按该 25 ％的处置价格按比例推算剩余 5 ％股权于处置日的公允价值，并作为后续金融资产核算的成本基础。对剩余股权按公允价值重新计量的差额本质上是该 5 ％股权的处置损益，所以应当计入投资收益而不是资本公积（或其他综合收益）。